it: Tipo di base del piolo da cricket: Base a molla in ghisa; Base in metallo staccabile; Base in plastica cava; Base in metallo; Nessuna; Base in plastica; Base in gomma; Puntale (da terra); Base zavorrata; Altro
en: Cricket stump base type: Cast iron spring base; Detachable metal base; Hollow plastic base; Metal base; None; Plastic base; Rubber base; Spike (in-ground); Weighted base; Other
fi: Krikettiportin pohjan tyyppi: Valurautainen jousijalusta; Irrotettava metallijalusta; Ontto muovijalusta; Metallijalusta; Ei mitään; Muovijalusta; Kumijalusta; Piikki (maahan upotettava); Painotettu jalusta; Muu
es: Tipo de base de tocón de críquet: Base de hierro fundido con resorte; Base de metal desmontable; Base de plástico hueco; Base de metal; Ninguna; Base de plástico; Base de goma; Clavo (en el suelo); Base con peso; Otro
ko: 크리켓 스텀프 베이스 유형: 주철 스프링 베이스; 분리형 금속 베이스; 속이 빈 플라스틱 베이스; 금속 베이스; 없음; 플라스틱 베이스; 고무 베이스; 스파이크(지면 고정형); 무게추 베이스; 기타
el: Τύπος βάσης κολοβώματος κρίκετ: Βάση με ελατήριο από χυτοσίδηρο; Αποσπώμενη μεταλλική βάση; Κούφια πλαστική βάση; Μεταλλική βάση; Κανένα; Πλαστική βάση; Βάση από καουτσούκ; Καρφί (καρφωτό); Βάση με βάρος; Άλλο
nb: Sokkeltype for cricketstolpe: Fjærbase i støpejern; Avtakbar metallbase; Hul plastbase; Metallbase; Ingen; Plastbase; Gummibase; Pigg (i bakken); Vektet base; Annet
ru: Тип основания крикетных калиток: Чугунное пружинное основание; Съемное металлическое основание; Полое пластиковое основание; Металлическое основание; Нет; Пластиковое основание; Резиновое основание; Штырь (в грунт); Утяжеленное основание; Другое
sk-SK: Typ základne kriketového kolíka: Liatinová pružinová základňa; Odnímateľná kovová základňa; Dutá plastová základňa; Kovová základňa; Žiadne; Plastová základňa; Gumená základňa; Hrot (do zeme); Zaťažená základňa; Iné
th: ประเภทฐานเสาคริกเก็ต: ฐานสปริงเหล็กหล่อ; ฐานโลหะถอดได้; ฐานพลาสติกกลวง; ฐานโลหะ; ไม่มี; ฐานพลาสติก; ฐานยาง; แบบปัก (ลงพื้น); ฐานถ่วงน้ำหนัก; อื่นๆ
hr-HR: Vrsta baze stupa za kriket: Baza s oprugom od lijevanog željeza; Odvojiva metalna baza; Šuplja plastična baza; Metalna baza; Bez baze; Plastična baza; Gumena baza; Šiljak (za ubadanje u tlo); Baza s utegom; Ostalo
da: Cricketstolpens bundtype: Fjederfod i støbejern; Aftagelig metalfod; Hul plastikfod; Metalfod; Ingen; Plastikfod; Gummifod; Spids (i jorden); Vægtet fod; Andet
pt-PT: Tipo de base dos postes de críquete: Base de mola em ferro fundido; Base de metal amovível; Base de plástico oca; Base de metal; Nenhum; Base de plástico; Base de borracha; Espigão (enterrado); Base pesada; Outro
vi: Loại đế cọc gỗ môn Cricket: Đế lò xo gang; Đế kim loại tháo rời; Đế nhựa rỗng; Đế kim loại; Không có; Đế nhựa; Đế cao su; Đinh cắm (xuống đất); Đế gia trọng; Khác
pl: Typ słupków do bramek krykietowych: Żeliwna podstawa sprężynowa; Odłączana podstawa metalowa; Pusta podstawa plastikowa; Metalowa podstawa; Brak; Plastikowa podstawa; Gumowa podstawa; Kolec (wbijany w ziemię); Obciążona podstawa; Inne
fr: Type de socle de piquet de cricket: Base à ressort en fonte; Base métallique détachable; Base en plastique creux; Base métallique; Aucune; Base en plastique; Base en caoutchouc; Pointe (dans le sol); Base lestée; Autre
de: Typ der Cricket-Stumpf-Basis: Gusseiserne Federbasis; Abnehmbare Metallbasis; Hohle Kunststoffbasis; Metallbasis; Keine; Kunststoffbasis; Gummibasis; Spike (im Boden); Beschwerte Basis; Sonstige
zh-CN: 板球门柱底座类型: 铸铁弹簧底座; 可拆卸金属底座; 中空塑料底座; 金属底座; 无; 塑料底座; 橡胶底座; 地钉（入地式）; 加重底座; 其他
cs: Typ základny kriketového kolíku: Litinová odpružená základna; Odnímatelná kovová základna; Dutá plastová základna; Kovová základna; Žádná; Plastová základna; Gumová základna; Hrot (do země); Zatížená základna; Ostatní
pt-BR: Tipo de base do poste de críquete: Base com mola de ferro fundido; Base de metal destacável; Base de plástico oco; Base de metal; Nenhuma; Base de plástico; Base de borracha; Pino (para fixação no solo); Base com peso; Outro
sl-SI: Vrsta podstavka za kriket vratnice: Litoželezni podstavek z vzmetjo; Snemljiv kovinski podstavek; Votel plastični podstavek; Kovinski podstavek; Brez; Plastični podstavek; Gumijasti podstavek; Konica (za v tla); Obtežen podstavek; Drugo
hu: Krikett kapuállvány talptípusa: Öntöttvas rugós talp; Levehető fémtalp; Üreges műanyag talp; Fémtalp; Nincs; Műanyag talp; Gumitalp; Tüske (földbe szúrható); Súlyozott talp; Egyéb
nl: Type basis cricketpaaltjes: Gietijzeren veerbasis; Afneembare metalen basis; Holle kunststof basis; Metalen basis; Geen; Kunststof basis; Rubberen basis; Pin (in de grond); Verzwaarde basis; Overig
lt-LT: Kriketo stulpelių pagrindo tipas: Ketaus spyruoklinis pagrindas; Nuimamas metalinis pagrindas; Tuščiaviduris plastikinis pagrindas; Metalinis pagrindas; Nėra; Plastikinis pagrindas; Guminis pagrindas; Smeigiamas į žemę; Svertinis pagrindas; Kita
zh-TW: 板球柱門底座類型: 鑄鐵彈簧底座; 可拆式金屬底座; 中空塑膠底座; 金屬底座; 無; 塑膠底座; 橡膠底座; 地釘; 配重底座; 其他
sv: Typ av cricketbas: Fjädrande gjutjärnsbas; Avtagbar metallbas; Ihålig plastbas; Metallbas; Ingen; Plastbas; Gummibas; Spik (för mark); Viktad bas; Övrigt
ro-RO: Tipul bazei țărușului de cricket: Bază cu arc din fontă; Bază metalică detașabilă; Bază din plastic goală; Bază metalică; Niciuna; Bază din plastic; Bază din cauciuc; Țăruș (pentru înfigere în pământ); Bază lestată; Altele
tr: Kriket wicket taban tipi: Dökme demir yaylı taban; Sökülebilir metal taban; İçi boş plastik taban; Metal taban; Yok; Plastik taban; Kauçuk taban; Saplama (zemin içi); Ağırlıklı taban; Diğer
bg-BG: Тип основа на стълбовете за крикет: Чугунена пружинна основа; Подвижна метална основа; Куха пластмасова основа; Метална основа; Без; Пластмасова основа; Гумена основа; Шип (за забиване в земята); Основа с тежест; Други
ja: クリケットスタンプベースタイプ: 鋳鉄製スプリングベース; 取り外し可能な金属製ベース; 中空プラスチック製ベース; 金属製ベース; なし; プラスチック製ベース; ラバー製ベース; スパイク (地中打ち込み式); ウェイト付きベース; その他